

BOKA Noël Haussin

DÉVELOPPEUR WEB

À LA RECHERCHE D'UNE ALTERNANCE D'UNE DURÉE DE 1 AN.

PRÉSENTATION

Passionné de l'informatique, j'ai toujours porté de l'intérêt pour le domaine du web et des nouvelles technologies. Depuis maintenant un an je me forme en autodidacte au métier de Développeur Web. Je souhaite intégrer une entreprise où la satisfaction du client et l'experience utilisateur sont au coeur de ses objectifs.

COMPÉTENCES TECHNIQUES

Technologies et langages du
Front-End: HTML5 - CSS3 - SASS AJAX- D3 -Javascript - Bootstrap JQuery - React - Redux
Technologies et langages du
Back-End: Node js - MongoDB MySQL -Firebase - NoSQL

COMPÉTENCES PROFESSIONNELLES

La créativité Le sens du collectif La curiosité La prise d'initiative La communication

Langues:

Français langue maternelle Anglais niveau B2

CONTACTS ET INFORMATIONS

boka.noel@hotmail.fr 06 29 12 31 94 13 Place Aristide Briand 95600 Eaubonne

Linkedin:

https://fr.linkedin.com/in/no%C3 %ABI-boka-ab3b4b155

Github:

https://github.com/BokaNoelHaussin

DiseeLabs:

https://www.facebook.com/Disee labs/

FORMATIONS

Développeur intégrateur Web -OpenClassrooms - 2020

Diplôme RNCP Bac +2

- Intégrer une page web depuis une maquette
- Créer un site web multi pages
- Optimiser la visibilité d'un site web
- Interagir avec l'utilisateur et des services externes en JavaScript
- Assurer en interne la bonne gestion des données

Développeur Web - Autodidacte- 2019

- Création de sites web avec HTML5 et CSS3
- JavaScript pour le web
- Maitrise de jQuery et créations de pages Web interactives
- Maitrise Bootstrapet et création de pages web responsives

Licence Économie - Université de Cergy-Pontoise - 2018

- Analyse économique
- Réglementations bancaires
- Mathématiques financières

Baccalauréat Économique et Social - 2015

Mention Assez bien

EXPÉRIENCES PROFESSIONNELLES

Assistant d'Éducation

Lycée Louis Armand (Eaubonne) -Septembre 2019-Mars 2020

- Contrôle d'assiduité et de la disciplinarité des élèves.
- Surveillance et encadrement des élèves.
- Administration

Conseiller de ventes

UNIOLO - Paris - Janvier 2018-Juin 2019

- Accueil et Renseignement de la clientèle
- Réalisation de service après vente (Échange, Remboursement)
- Préparation des différentes campagnes

Associé relation client

Disee labs - Eaubonne- Decembre 2017-Mars 2020

Agence web pour les entreprises, spécialisée dans la création de sites internet, d'applications web et mobiles.

UN PEU PLUS SUR MOI

Voyages: Mes nombreux voyages effectués ses dernières années (Royaume Uni, Belgique, Portugal, Côte d'Ivoire, Malaisie, Singapour) m'ont permis d'éveiller ma curiosité et surtout d'élargir mon ouverture d'esprit.

Sport: Football, 15 ans de pratique en club, niveau régional et national. Pour moi le football a été un véritable vecteur de motivations personnelles. Les valeurs que j'apprécie dans ce sport sont, le gout de l'effort le travail en équipe, et la volonté de réussir.